臺灣高等法院民事裁定
109年度抗字第761號
抗  告  人  李嘉進  

上列抗告人因與相對人王蘇杰間聲請停止執行事件，對於中華民
國109年4月29日臺灣臺北地方法院裁定（109年度聲字第206號）
，提起抗告，本院裁定如下：
    主  文
抗告駁回。
抗告費用由抗告人負擔。
    理  由
一、本件相對人持原法院108年度司促字第1673號支付命令及確
    定證明書為執行名義（下稱系爭執行名義），對抗告人聲請
    原法院109年度司執字第9950號清償債務強制執行事件（下
    稱系爭強制執行事件或程序），嗣抗告人提起原法院109年
    度訴字第2115號債務人異議之訴（下稱系爭異議訴訟），並
    於民國109年4月11日聲請裁定停止系爭強制執行程序，經原
    法院依職權調閱系爭強制執行事件及系爭異議訴訟卷宗，認
    合於強制執行法第18條第2項之規定，裁定准抗告人供擔保
    新台幣（下同）43萬3333元後，停止系爭強制執行程序。
二、本件抗告人之抗告意旨略以：伊無能力支出擔保金。又伊未
    曾向相對人借款，兩造間亦無金錢往來，相對人所執支票乃
    第三人張淑玲開給相對人作為擔保之用云云，求為廢棄原裁
    定。 
三、按有回復原狀之聲請，或提起再審或異議之訴，或對於和解
     為繼續審判之請求，或提起宣告調解無效之訴、撤銷調解
    之訴，或對於許可強制執行之裁定提起抗告時，法院因必要
    情形或依聲請定相當並確實之擔保，得為停止強制執行之裁
    定，強制執行法第18條第2項定有明文。此項擔保係備供強
    制執行債權人因停止執行所受損害之賠償，故法院定擔保金
    額時，自應斟酌該債權人因停止執行可能遭受之損害，以為
    衡量之標準。而債權人因停止執行可能遭受之損害，在確定
    判決命為金錢給付之情形，係指債權人因停止執行延後受償
    ，未能即時利用該款項，所可能遭受之損害而言。如法院以
    裁定命債務人供擔保後停止強制執行，其擔保金額之多寡應
    如何認為相當，原屬於法院職權裁量之範圍，如已斟酌債權
    人因停止執行所應受之損害，自非當事人所可任意指摘（最
    高法院96年度台抗字第538號、92年度台抗字第574號裁定意
    旨參照）。查本件相對人持系爭執行名義聲請系爭強制執行
    事件，嗣抗告人提起系爭異議訴訟，並聲請裁定停止系爭強
    制執行程序（見原法院卷7頁），業經原法院依職權調閱系
    爭強制執行事件及系爭異議訴訟卷宗查核無誤。又系爭執行
    名義聲請執行之債權金額為200萬元，是相對人提起系爭異
    議訴訟之訴訟標的金額逾150萬元，係得上訴第三審案件，
    則原法院認相對人因停止執行所受損害，即為本得利用上開
    金額而未經利用之利息損失，於參考各級法院辦案期限實施
    要點第2條規定，第一、二、三審辦案期限各為1年4月、2年
    、1年，合計為4年4月，而預估其可能受到之損害約為43萬3
    333元（0000000元×5%×〈4+4/12〉＝433333元，元以下四捨五
    入），而裁定准抗告人供擔保43萬3333元後，得停止系爭強
    制執行程序，於法並無違誤。抗告人之抗告意旨僅泛稱其無
    力負擔擔保金（見本院卷6頁），並未指摘原裁定有何不當
    之處，其抗告自無理由，應予駁回。　　
四、次按停止執行為非訟事件，應依非訟事件程序處理，法院僅
    須形式上審查債務人之聲請是否符合程序上之要件，至於債
    務人所提異議之訴實體上有無理由，則非法院於裁定停止強
    制執行時所應審酌（最高法院93年度台抗字第723號裁定意
    旨參照）。查抗告人另主張伊從未向相對人借款，亦無金錢
    往來，相對人所執之支票並非其所開立乙節，核屬實體法律
    關係之爭執，要非本件聲請停止執行時所應審酌事項，附此
    敘明。 　
五、據上論結，本件抗告為無理由。爰裁定如主文。　　
中　　華　　民　　國　　109 　年　　7 　　月　　10　　日
                    民事第九庭
                        審判長法  官  楊絮雲
                              法  官  郭顏毓
                              法  官  李昆霖
正本係照原本作成。
本裁定除以適用法規顯有錯誤為理由外，不得再抗告。如提起再
抗告，應於收受送達後10日內委任律師為代理人向本院提出再抗
告狀。並繳納再抗告費新臺幣１千元。
中　　華　　民　　國　　109 　年　　7 　　月　　10　　日

                              書記官  張郁琳